臺灣高等法院高雄分院刑事判決　　　　100年度上易字第856號
上　訴　人
即　被　告　陳佳豪
上列上訴人因竊盜案件，不服臺灣高雄地方法院100年度易字第9
40號中華民國100年7月25日第一審判決（起訴案號：臺灣高雄地
方法院檢察署100年度偵字第10145號），提起上訴，本院判決如
下：
     主  文
上訴駁回。
     理  由
一、按不服地方法院之第一審判決而上訴者，須提出上訴書狀，
    並應敘述具體理由，上訴書狀未敘述上訴理由者，應於上訴
    期間屆滿後20日內補提理由書於原審法院。逾期未補提者，
    原審法院應定期間先命補正。但上訴書狀已敘述理由，惟所
    敘述者非屬具體理由，則屬不符上訴之法定程式，由第二審
    法院以其上訴不合法律上程式，判決駁回，不生定期命補正
    之問題，刑事訴訟法第350 條第1 項、第361 條、第362 條
    、第367 條定有明文。
二、次按，上開所稱「上訴書狀應敘述具體理由」，係指須就不
    服之判決為具體之指摘而言，如僅泛稱原判決認事用法不當
    或採證違法、判決不公等，均非具體理由（法院辦理刑事訴
    訟案件應行注意事項第162點參照）；復按所謂具體理由，
    必係依據卷內既有訴訟資料或提出新事證，指摘或表明第一
    審判決有何採證認事、用法或量刑等足以影響判決本旨之不
    當或違法，而構成應予撤銷之具體事由，始克當之（例如：
    依憑證據法則具體指出所採證據何以不具證據能力，或依憑
    卷證資料，明確指出所為證據證明力之判斷如何違背經驗、
    論理法則）；倘僅泛言原判決認定事實錯誤、違背法令、量
    刑失之過重或輕縱，而未依上揭意旨指出具體事由，或形式
    上雖已指出具體事由，然該事由縱使屬實，亦不足以認為原
    判決有何不當或違法者（例如：對不具有調查必要性之證據
    ，法院未依聲請調查亦未說明理由，或援用證據不當，但除
    去該證據仍應為同一事實之認定），皆難謂係具體理由，俾
    與第二審上訴制度旨在請求第二審法院撤銷、變更第一審不
    當或違法之判決，以實現個案救濟之立法目的相契合，並節
    制濫行上訴」（最高法院97年度台上字第892號判決意旨參
    照）。是如上訴理由書狀並未依據卷內訴訟資料，具體指摘
    原判決認事用法有何違法或不當之情形，即屬上訴未敘述具
    體理由。
三、另按刑之酌減、量定及定執行刑等，為法院依實體法或程序
    法等相關規定，得依職權審酌、自由裁量之事項，不得任意
    指摘，必須具體表明原審判決所為自由裁量之行使，未合乎
    法律之目的，違背內部性界限，而屬權利濫用之違法，或違
    反比例原則、平等原則、公平正義等法則，始足當之，否則
    非屬具體理由，可逕由程序上予以駁回（最高法院71年3 月
    2 日71年度第3 次刑事庭會議決議三之意旨參照）。
四、本件上訴人即被告陳佳豪（下稱被告）因犯竊盜罪，經原審
    判處有期徒刑5 月，如易科罰金，以新臺幣壹仟元折算壹日
    在案。而被告於上訴期間之民國（下同）100 年8 月4 日向
    原審法院提出上訴狀，上訴理由略以：「被告對於本人所犯
    之罪及刑罰，深感抱歉，也深知後悔，之前未與被害人聯絡
    ，實因家中有事，也已花光手中的錢，對於被害人的損失，
    本人深知有責任，但本人因剛開始工作，具有經濟壓力，深
    怕無法負擔罰金，但有請警察幫忙聯絡原告，希望能有和解
    之法，本件都有與警察合作，車子也沒有破壞，如要竊取車
    子，也不會開著到處跑，在自責反省下，希望庭上能再給本
    人一次機會，因為本人尚有家庭責任與負債要肩負，在家中
    只有本人有經濟能力，還要照顧未滿週歲的小孩與妻子，希
    望庭上能再次審核本人經濟與家庭情形，給予一次自新的機
    會，本人一定會善盡守法之責，並記取教訓，請庭上從寬，
    並給予被害人聯絡的方式，因警局無法給本人」等語。
五、經查，原審就量刑部分，已審酌：「被告正值青壯，不思循
    正當工作以獲取財物，明知告訴人所有上開車輛係遭不明人
    士竊取後停放路邊，竟仍意圖為自己不法所有再次竊取，顯
    未尊重他人之財產權，足見其法紀觀念薄弱，所為實應非難
    ；惟犯後坦承犯行，所竊取車輛已為告訴人領回，有卷附贓
    物認領保管單可證（偵卷第18頁），告訴人所受損害已有減
    輕，暨其犯罪動機、目的」等一切情狀，就刑法第57條所規
    定之量刑事由，均已詳加審酌，尤其對被告有利事項（即犯
    後坦承，態度良好，所竊車輛已由告訴人領回，所受損害已
    有減輕等），更已列入考量，核原審所量有期徒刑5月，並
    諭知如易科罰金，以新台幣壹仟元折算壹日，尚屬罪刑相當
    ，核原審就量刑之裁量權行使，合乎法律之目的，且未違背
    內部性界限，亦未有權利濫用之違法，或違反比例原則、平
    等原則、公平正義等法則，被告上訴意旨徒以犯後有反省及
    悔意，願負責但不知如何聯絡與被害人和解，及其家中經濟
    全靠伊一負擔、需照顧幼兒及妻子云云，核均未針對原審量
    刑之裁量，具體指摘有何違法或不妥當而有應撤銷改判之理
    由，是被告此部分之上訴，顯未具備「應敘述具體理由」之
    要件至明。
六、綜上所述，被告所提出之上訴理由，均非依據卷內既有訴訟
    資料或提出新事證，具體指摘原判決上開採證認事，或量刑
    等，有何足以影響判決本旨之不當或違法，而構成應予撤銷
    之具體事由，亦未依憑卷證資料，明確指出所為證據證明力
    之判斷如何違背經驗、論理法則，徒以上揭個人、家庭等非
    具體理由，請求給予機會，撤銷原判決改判輕刑云云，依據
    首揭說明，被告所提之前述上訴理由，核與刑事訴訟法第
    361 條第2 項所稱「具體理由」顯非相當，其上訴顯屬違背
    法律上之程式，應由本院依同法第367 條前段、第372 條規
    定，不經言詞辯論，判決如主文。
據上論斷，應依刑事訴訟法第367 條前段、第372 條，判決如主
文。
中    華    民    國   100    年    9     月    23    日
                刑事第五庭    審判長法  官  曾永宗
                                    法  官  任森銓
                                    法  官  鍾宗霖
以上正本證明與原本無異。
不得上訴。
中    華    民    國   100    年    9     月    23    日
                                    書記官  邱麗莉